

Perfil Profesional

Diseñadora gráfica y desarrolladora web experta en software de diseño y codificación. Apasionada por la creación de diseños cautivadores y fáciles de utilizar que superen constantemente las expectativas del cliente. Orientada al detalle y a la resolución de problemas de forma innovadora. Comprometida con el éxito de los proyectos.

Experiencia Laboral

Asociado de Aprendizaje Automático de Datos, Amzn Support Srvcs Costa Rica

FEBRERO 2022 - MARZO 2023

- Proporcioné apoyo integral y formación a las tiendas "Just Walk Out" de Amazon sobre tecnologías de inteligencia artificial.
- Ejecuté tareas diarias con precisión y cumplimiento de los Procedimientos Operativos Estándar, garantizando operaciones sin problemas.
- Participé en iniciativas de desarrollo profesional como "Own Your Growth", utilizando diversos recursos para mejorar la progresión personal y profesional.
- Actué como Escalador, proporcionando apoyo en profundidad y solución de problemas para el sistema de inteligencia artificial "Just Walk Out" de Amazon.
- Actué como mentora, facilitando sesiones de entrenamiento, desarrollando materiales educativos y proporcionando asistencia por correo electrónico y chat a nuevos empleados.
- Colaboré estrechamente con el jefe de equipo para distribuir información de forma eficiente al equipo a través de comunicaciones diarias por correo electrónico.

Asociado del Centro de Recursos para Empleados, Amzn Support Srvcs Costa Rica

NOVIEMBRE 2020 - JULIO 2021

- Proporcioné apoyo excepcional en materia de RR.HH. a los empleados de Amazon, respondiendo a consultas por teléfono, correo electrónico y tíquets.
- Ejecuté tareas diarias con precisión y cumplimiento de los Procedimientos Operativos, garantizando operaciones sin problemas.
- Utilicé habilidades analíticas y de pensamiento crítico para ofrecer soluciones pro activas y un servicio al cliente excepcional a diario.
- Colaboré con los equipos de RR.HH., incluidos ERC US, ERC US & Canada y ERC Blend Team, para ofrecer una asistencia completa.

Formación

Técnico, Universidad Cenfotec

SEPTIEMBRE 2021 - PRESENTE

Área de Estudio — Diseño y Desarrollo Web

Bachillerato, Universidad Creativa

SEPTIEMBRE 2015 - PRESENTE

Área de Estudio — Diseño Gráfico

Datos Personales

(+506) 8303-2567 ngegrau@outlook.com

Enlaces

LinkedIn | Nikole Grau Elizondo

Habilidades

Adobe Creative Suite

Atención a Detalles

Colaboración

Diseño Visual

Excelente Comunicación

Fiable y Responsable

Flexible y Adaptable

Microsoft Office

Idiomas

Español

Inglés

Italiano